臺灣雲林地方法院刑事判決　　　　　　　 96年度訴字第204號
公　訴　人　臺灣雲林地方法院檢察署檢察官
被　　　告　甲○○
　　　　　　　　　　號
　　　　　　　　　　（另案
上列被告因違反毒品危害防制條例案件，經檢察官提起公訴（95
年度毒偵字第1803號、96年度毒偵字第28、160 號）及移送併辦
（96年度毒偵字第402 號），被告於準備程序進行中就被訴事實
為有罪之陳述，本院合議庭裁定進行簡式審判程序，判決如下：
    主  文
甲○○施用第一級毒品，累犯，處有期徒刑壹年貳月。
    事  實  及  理  由
一、本件係經被告甲○○於準備程序進行中就被訴事實為有罪之
    陳述，而經本院合議庭裁定以簡式審判程序審理，則依刑事
    訴訟法第273 條之2 、同法第159 條第2 項之規定，不適用
    傳聞法則有關限制證據能力之相關規定；並得依同法第310
    條之2 之準用同法第454 條之規定製作略式判決書，僅需記
    載犯罪事實、證據名稱及應適用之法條，並得以簡略方式為
    之，合先敘明。
二、犯罪事實：甲○○前因毒品危害防制條例、竊盜案件，經法
    院分別判處有期徒刑10月、8 月確定，上開2 案接續執行，
    於民國94年10月12日假釋出監，於94年11月22日縮刑假釋期
    滿假釋未經撤銷，以已執行論。又因施用毒品案件，經法院
    裁定送強制戒治，於90年8 月27日停止戒治出所，於91年3
    月29日保護管束期滿，視為執行完畢。詎仍不知戒除施用毒
    品習性，於上開強制戒治執行完畢釋放後5 年內，復基於反
    覆施用第1 級毒品海洛因之犯意，自95年10月11日凌晨1 、
    2 時許起至96年2 月6 日上午10時許止，在其位於雲林縣虎
    尾鎮○○里○○街44巷1 弄10號之住處，以將海洛因摻水後
    置於針筒內注射血管之方式，約每2 、3 天施用1 次，習慣
    性地反覆施用第1 級毒品海洛因多次。嗣分別於(一)95年10月
    12日下午2 時30分許，在雲林縣斗南鎮體育場大門前，因竊
    盜案為警查獲，經採尿送驗，檢出毒品嗎啡陽性反應；(二)95
    年11月20日淩晨1 時許，在雲林縣虎尾鎮○○里○○路858
    號，又因竊盜案為警查獲，經採尿送驗，檢出毒品嗎啡陽性
    反應；(三)95年12月15日下午1 時許，在雲林縣斗南鎮○○○
    路2 之1 號前，再因竊盜案為警查獲，經採尿送驗，檢出毒
    品嗎啡陽性反應；(四)96年2 月7 日下午3 時30分許，在雲林
    縣斗南鎮○○路120 號前為警查獲，經採尿送驗，檢出毒品
    嗎啡陽性反應。
三、前項犯罪事實，有下列證據可資為佐：
    (一)被告甲○○於警詢、偵查及本院審理時供認不諱。
    (二)真實姓名對照表共4 份、雲林縣警察局96年1 月16日雲警
      刑偵字第0961900124號函文1 紙及詮昕科技股份有限公司
      95 年10 月23日、95年12月13日、96年1 月4 日濫用藥物
      尿液檢驗報告、臺灣檢驗科技股份有限公司96年2 月26日
      濫用藥物尿液檢驗報告各1 份。
    (三)臺灣高等法院被告前案紀錄表1 份。
四、按海洛因為毒品危害防制條例第2 條第2 項第1 款所明定之
    第1 級毒品。核被告甲○○所為，係犯毒品危害防制條例第
    10條第1 項之施用第1 級毒品罪。其非法持有第1 級毒品海
    洛因之低度行為，已為其施用之高度行為所吸收，不另論罪
    。另按刑事法若干犯罪行為態樣，本質上原具有反覆、延續
    實行之特徵，立法時既予特別歸類，定為犯罪構成要件之行
    為要素，則行為人基於概括之犯意，在密切接近之一定時、
    地持續實行之複次行為，倘依社會通念，於客觀上認為符合
    一個反覆、延續性之行為觀念者，於刑法評價上，即應僅成
    立一罪。學理上所稱「集合犯」之職業性、營業性或收集性
    等具有重複特質之犯罪均屬之，例如經營、從事業務、收集
    、販賣、製造、散布等行為概念者是（最高法院95年度臺上
    字第1079號判決意旨參照）。而毒品具有高度之成癮性及濫
    用性，毒品危害防制條例對施用毒品者，亦規定先入觀察勒
    戒處所觀察、勒戒，若有繼續施用毒品傾向，再施以強制戒
    治，倘上開保安處遇猶無法收其遮斷毒癮之實效，方以刑罰
    追訴處罰，足見施用毒品之行為本身，具有反覆性及延續性
    之特徵，而本件被告亦自承其施用毒品成癮，每2 、3 天即
    施用毒品1 次等語（本院卷第33頁反面），顯見被告係基於
    1 個反覆施用毒品犯意，習慣性地反覆、多次施用第1 級毒
    品，其行為應予評價為「集合犯」之包括一罪較為合理。又
    被告有如犯罪事實欄所述之前案科刑及執行紀錄，有卷附臺
    灣高等法院被告前案紀錄表可按，其受有期徒刑之執行完畢
    ，5 年以內故意再犯有期徒刑以上之罪，為累犯，應依刑法
    第47條第1 項之規定，加重其刑。被告於96年2 月7 日下午
    3 時30分許遭查獲之施用第1 級毒品犯行，與前揭起訴部分
    ，有集合犯之包括一罪關係，已如前述，為起訴效力所及，
    本院自應併予審理；又起訴意旨認被告自95年9 月中旬起至
    95年10月11日凌晨1 、2 時許前，亦有有施用第1 級毒品海
    洛因犯行，但被告所供於95年10月11日凌晨1 、2 時許以前
    之施用第1 級毒品犯行，僅有被告自白，別無其他佐證，自
    難僅憑被告自白，即認定被告亦有該部分犯行，起訴意旨認
    被告於上開時間，亦有施用第1 級毒品犯行，尚有未洽，均
    附此敘明。爰審酌被告前因施用毒品，經觀察勒戒、強制戒
    治之處分後猶犯同罪行、其犯罪本質上為戕害自我身心健康
    之行為，尚未嚴重破壞社會秩序或侵害他人權益，及其犯後
    坦承犯行、態度良好、教育程度為高中畢業等一切情狀，量
    處如主文所示之刑。
五、據上論斷，應依刑事訴訟法第273 條之1 第1 項、第299 條
    第1 項前段、第310 條之2 、第454 條第1 項，毒品危害防
    制條例第10條第1 項，刑法第11條前段、第47條第1 項，判
    決如主文。
本案經檢察官乙○○到庭執行職務。
中　　華　　民　　國　　96　　年　　5 　　月　　7 　　日
                  刑事第三庭    法  官　王　素　珍
以上正本證明與原本無異。
如不服本判決，應於判決收受後10日內，向本院提出上訴狀（須
附繕本）。
                                書記官　吳　伊　婷
中　　華　　民　　國　　96　　年　　5 　　月　　7 　　日
附錄本案論罪科刑法條：
毒品危害防制條例第10條第1項
施用第一級毒品者，處6 月以上5 年以下有期徒刑。
施用第二級毒品者，處3 年以下有期徒刑。
